臺灣高等法院民事裁定                 100年度抗字第1577號
抗  告  人  王石柳
抗告人因與相對人黃玉珍間支付命令事件，提起再審之訴，對於
中華民國100年9月30日臺灣臺北地方法院100年度再字第11號所
為裁定提起抗告，本院裁定如下：
    主  文
抗告駁回。
抗告訴訟費用由抗告人負擔。
    理  由
一、抗告人於原法院提起再審之訴主張及本件抗告意旨略以：原
    法院核發之99年度司促字第27500號支付命令（下稱系爭支
    付命令）係送達於伊戶籍所在地臺北市○○○路119巷85號4
    樓之1，惟當時伊實際居住於新北市○○區○○街22號4、5
    樓，並未收受該支付命令，故不生合法送達效力而未確定。
    又伊係於民國(下同)100年4月25日因另案始知上情，故於同
    年5月24日依民事訴訟法第496條第1項第6款規定提起本件再
    審之訴，並未逾再審不變期間。原裁定駁回伊再審之訴，顯
    屬有誤云云。
二、按「債務人對於支付命令未於法定期間合法提出異議者，支
    付命令與確定判決有同一之效力。前項支付命令有第496條
    第1項之情形者，得提起再審之訴，並以原支付命令之聲請
    ，視為起訴」、「再審之訴，應於30日之不變期間內提起；
    前項期間，自判決確定時起算，判決於送達前確定者，自送
    達時起算，但其再審之理由知悉在後者，自知悉時起算」，
    民事訴訟法第521條、第500條分別定有明文。是提起再審之
    訴之原告，如主張其再審理由知悉在後者，應就所主張之事
    實負舉證之責任(最高法院30年度抗字第443號判例要旨參照
    )。又再審之訴不合法者，法院應以裁定駁回之，同法第502
    條第1項亦有明文。
三、經查，相對人以抗告人積欠其新臺幣3,718,603元債務尚未
    清償為由，向原法院聲請核發系爭支付命令，系爭支付命令
    係於99年11月15日送達抗告人之住居所在地臺北市○○○路
    119巷85號4樓之1，由抗告人本人蓋章收受，並於99年12月6
    日確定等情，有抗告人之戶籍謄本、原法院送達證書及支付
    命令確定證明書附卷可稽(見原法院99年度司促字第27500號
    卷第5頁、第44-45頁)。縱如抗告人所稱該處為其親弟陳坤
    源夫婦所居住（見民事抗告狀第2頁），抗告人將印章交付
    自有委託代為收受之意，所辯陳坤源聽信相對人告知不須將
    法院訴訟文書交付抗告人云云，顯不合常情，不足憑採。足
    見抗告人於99年11月15日即已知悉系爭支付命令之事，抗告
    人主張其於100年4月25日因另案始知上情等語，自不可採。
    系爭支付命令既已於99年11月15日送達抗告人，並於同年12
    月6日確定，則該確定支付命令提起再審之訴之30日不變期
    間，依法應自99年12月7日起算，抗告人遲至100年5月24日
    始向原法院提起本件再審之訴，有原法院收狀戳可憑(見原
    法院卷第4頁)，顯已逾30日不變期間，於法不合。是以，原
    法院依民事訴訟法第502條第1項規定，以裁定駁回之，自無
    違誤。抗告意旨指摘原裁定不當，求予廢棄，為無理由，應
    予駁回。
四、據上論結，本件抗告為無理由，爰裁定如主文。
中    華    民    國   100    年    11    月    23    日
                    民事第一庭
                        審判長法  官  張耀彩
                              法  官  林金吾
                              法  官  黃嘉烈
正本係照原本作成。
本裁定除以適用法規顯有錯誤為理由外，不得再抗告。如提起再
抗告，應於收受後10日內委任律師為代理人向本院提出再抗告狀
。並繳納再抗告費新臺幣１千元。
中    華    民    國   100    年    11    月    25    日
                              書記官  初玲玲